【裁判字號】    97,易,950
【裁判日期】    971111
【裁判案由】    竊盜
【裁判全文】
臺灣屏東地方法院刑事判決               97年度易字第950號
公  訴  人  臺灣屏東地方法院檢察署檢察官
被      告  甲○○○
上列被告因竊盜案件，經檢察官提起公訴（97年度偵字第5597號
、第5948號），改依簡式審判程序審理，判決如下：
    主  文
甲○○○犯竊盜罪，累犯，處有期徒刑肆月；又犯攜帶兇器竊盜
罪，累犯，處有期徒刑柒月。扣案螺絲起子壹支及鉗子壹支均沒
收。應執行有期徒刑玖月。扣案螺絲起子壹支及鉗子壹支均沒收
。
    事  實
一、甲○○○前因家庭暴力防治案件，經本院以94年簡字第1412
    號判處有期徒刑3 月確定，甫於民國95年2 月9 日入監執行
    並於翌日因徒刑易科罰金執行完畢出監，其所受宣告之刑以
    已執行論。
二、詎其猶不知悔改，基於意圖為自己不法所有之竊盜犯意，先
    後為下列之行為：
  (一)97年3 月27日上午7 時許駕駛不知情之吳宗晏所有車牌號碼
    為3600-GQ 之自用小貨車，行經屏東縣新埤鄉台糖公司所屬
    萬隆農場加壓站機房，見該機房外所堆置之鐵門及角鐵，總
    重約250 公斤，價值約新臺幣（下同）3,400 元，無人看管
    ，即以徒手將上開鐵門及角鐵搬至上開自小貨車上載離。嗣
    由目擊民眾記下車牌號碼向警方報案，經警方循線查獲，始
    知上情。
  (二)97年9 月1 日中午12時30分許，駕駛其所有車牌號碼為XC-2
    177 之自用小客車，並攜帶客觀上具有危險性，以之攻擊於
    人，均足以為殺害或傷害人之生命、身體之螺絲起子與鉗子
    各1 把，前往坐落於屏東縣來義鄉古樓村第四林班第338 號
    地號土地上，乙○○所有之鐵皮貨櫃屋工寮，見該工寮無人
    看守，即以上開螺絲起子與鉗子，拆卸該鐵皮貨櫃工寮之門
    框（價值約5,000 元）1 組得手後，為警當場查獲。
三、案經屏東縣警察局潮州分局報請臺灣屏東地方法院檢察署檢
    察官偵查起訴。
    理  由
一、本件被告甲○○○犯係死刑、無期徒刑、最輕本刑為3 年以
    上有期徒刑以外之罪，其於本院準備程序中就前揭被訴事實
    為有罪之陳述，經告知簡式審判程序之旨，並聽取其與公訴
    人之意見後，認無不得或不宜改依簡式審判程序進行之處，
    爰依刑事訴訟法第273 條之1 第1 項、第284 條之1 ，改依
    簡式審判程序審理；又簡式審判程序之證據調查，依刑事訴
    訟法第273 條之2 規定，不受同法第159 條第1 項審判外陳
    述排除之限制，再被告對於卷內之各項證據，亦不爭執證據
    能力，故卷內所列之各項證據，自得作為證據，合先敘明。
二、上開犯罪事實，業據被告於警訊、偵查及本院審理中均坦承
    不諱，核與證人吳宗晏、黃、徐順榮、乙○○於警詢、
    偵查中證述之情節相符，並有扣押物品目錄表、扣押筆錄、
    現場位置圖、贓物認領保管單各1 份及照片12幀在卷可稽，
    足見被告之自白確與事實相符，應可採信。是本件事證明確
    ，被告上開犯行，洵堪認定。
三、扣案之螺絲起子1 支及鉗子1 支，均為金屬製品，質地堅硬
    ，此有照片1 份在卷可稽，是該物品衡情於客觀上具有危險
    性，以之攻擊於人，均足以為殺害或傷害人之生命、身體之
    器械，堪認為兇器。是核被告先後所為，係犯刑法第320 條
    第1 項、第321 條第1 項第3 款之攜帶兇器竊盜罪。被告有
    事實欄所載論罪科刑執行之情形，此有臺灣屏東地方法院檢
    察署刑案資料查註紀錄表及臺灣高等法院被告前案紀錄表各
    1 份在卷可查，其受有期徒刑執行完畢後，5 年之內再犯有
    期徒刑以上刑之本罪，為累犯，應依刑法第47條第1 項規定
    加重其刑。至於被告所犯上開2 罪間，犯意各別，行為互殊
    ，且觸犯構成要件相異之罪名，自應分論併罰。爰審酌被告
    正值青壯之年，不思以正途謀生，猶因不勞而獲之心態，竊
    取他人之物變賣得款花用，侵害他人財產安全，行為實不足
    取，惟兼念及其竊盜手段尚屬輕微，犯後始終坦承犯行，態
    度良好等一切情狀，分別量處如主文所示之刑，並合併定其
    應執行之刑。末查，扣案之螺絲起子1 支及鉗子1 支，被告
    自承為其所有且供犯罪所用，爰依刑法第38條第1 項第2 款
    規定，諭知沒收。
據上論斷，應依刑事訴訟法第273 條之1 第1 項、第299 條第1
項前段，刑法第320 條第1 項、第321 條第1 項第3 款、第47條
第1 項、第38條第1 項第2 款、第51條第5 款，刑法施行法第1
條之1 ，判決如主文。
本案經檢察官劉昀到庭執行職務。
中    華    民    國    97    年    11    月    11    日
                  刑事第一庭  法  官  許蓓雯
以上正本證明與原本無異。
如不服本判決應於收受判決後10日內向本院提出上訴書狀，並應
敘述具體理由；其未敘述上訴理由者，應於上訴期間屆滿後20日
內向本院補提理由書（均須按他造當事人之人數附繕本）「切勿
逕送上級法院」。
中    華    民    國    97    年    11    月    11    日
                              書記官  蘇雅慧
附錄本案論罪科刑法條全文
中華民國刑法第320條第1項
意圖為自己或第三人不法之所有，而竊取他人之動產者，為竊盜
罪，處5 年以下有期徒刑、拘役或5 百元以下罰金。
中華民國刑法第321條第1項第3款
犯竊盜罪而有左列情形之一者，處六月以上、五年以下有期徒刑
：
三、攜帶兇器而犯之者。


司法院資訊處製作；財團法人民間司法改革基金會備份。
